【裁判字號】    99,聲判,37
【裁判日期】    991228
【裁判案由】    聲請交付審判
【裁判全文】
臺灣桃園地方法院刑事裁定              99年度聲判字第37號
聲  請  人  仕野股份有限公司
代  表  人  周煒凌
代  理  人  樊欣佩律師
            許瓊文律師
被      告  李賜貞
上列聲請人因被告聲請交付審判案件，不服臺灣高等法院檢察署
檢察長中華民國99年5 月23日，99年度上聲議字第3789號駁回聲
請再議之處分（原不起訴處分案號：臺灣桃園地方法院檢察署99
年度偵字第3254號），聲請交付審判，本院裁定如下：
    主  文
聲請駁回。
    理  由
一、本件聲請交付審判意旨詳如附件。
二、按刑事訴訟法第258 條之1 規定告訴人得向法院聲請交付審
    判，係新增對於「檢察官不起訴或緩起訴裁量權」制衡之一
    種外部監督機制，法院僅就檢察官所為不起訴或緩起訴之處
    分是否正確加以審查，以防止檢察機關濫權，依此立法精神
    ，同法第258 條之3 第3 項規定法院審查聲請交付審判案件
    時「得為必要之調查」，其調查證據之範圍，自應以偵查中
    曾顯現之證據為限；而同法第260 條對於不起訴處分已確定
    或緩起訴處分期滿未經撤銷者得再行起訴之規定，其立法理
    由說明該條所謂不起訴處分已確定者，包括「聲請法院交付
    審判復經駁回者」之情形在內，是前述「得為必要之調查」
    ，其調查證據範圍，更應以偵查中曾顯現之證據為限，不得
    就告訴人新提出之證據再為調查，亦不得蒐集偵查卷以外之
    證據，否則，將與刑事訴訟法第260 條之再行起訴規定，混
    淆不清，亦將使法院兼任檢察官而有回復「糾問制度」之虞
    ；且法院裁定交付審判，即如同檢察官提起公訴使案件進入
    審判程序，是法院裁定交付審判之前提，必須偵查卷內所存
    證據已符合刑事訴訟法第251 條第1 項規定「足認被告有犯
    罪嫌疑」檢察官應提起公訴之情形，亦即該案件已經跨越起
    訴門檻，否則，縱或法院對於檢察官所認定之基礎事實有不
    同判斷，但如該案件仍須另行蒐證偵查始能判斷應否交付審
    判者，因交付審判審查制度並無如同再議救濟制度得為發回
    原檢察官續行偵查之設計，法院仍應依同法第258 條之3 第
    2 項前段規定，以聲請無理由裁定駁回，合先敘明。
三、按犯罪事實應依證據認定之，無證據不得認定犯罪事實，刑
    事訴訟法第154 條第2 項定有明文；又告訴人之告訴，係以
    使被告受刑事訴追為目的，是其陳述是否與事實相符，仍應
    調查其他證據以資審認；故犯罪事實之認定，應憑證據，如
    未能發現相當證據，或證據不足以證明，自不能以推測或擬
    制之方法，以為裁判基礎；另認定不利於被告之事實，須依
    積極證據，苟積極證據不足為不利於被告事實之認定時，即
    應為有利於被告之認定，更不必有何有利之證據（最高法院
    40年台上字第86號及30年上字第816 號判例意旨足資參照）
    。
四、被告李賜貞雖供承其自聲請人即告訴人仕野股份有限公司（
    下稱仕野公司）離職後，任職於和富國際科技有限公司（下
    稱和富公司），惟辯稱：伊係於96年11月2 日向仕野公司提
    出辭呈後，才與和富公司聯繫，並於96年11月16日至和富公
    司任職，之後才因和富公司代表人魏長莉指示，發放廣立登
    公司名片，但非於任職仕野公司期間即以和富或廣立登公司
    名義招攬客戶等語。經查：
  (一)和富公司係於93年10月8 日獲經濟部商業司核准保留和富公
    司之登記預查申請，並於96年11月21日核准設立，且和富公
    司登記預查及核准設立時，公司代表人皆登記為魏長莉，此
    有和富公司登記預查申請表與公司基本資料各1 紙附卷可稽
    。惟上開證據僅能證明魏長莉係和富公司之代表人，並於96
    年10月間即籌備設立和富公司，尚無證據顯示被告於96年10
    月間任職仕野公司時，即違背職務任職於和富公司。
  (二)被告於96年11月2 日向仕野公司提出辭呈，並於96年11月7
    日將投資股金200,000 元匯入和富公司籌備處之帳戶，嗣後
    於96年11月15日自仕野公司離職，此有和富公司股東繳納股
    款明細表、被告李賜貞員工離職申請書在卷可查，則被告雖
    於96年11月7 日將投資股金200,000 元匯入和富公司籌備處
    之帳戶，然此僅能證明被告投資和富公司200, 000元並擔任
    股東，惟「投資」並不等同被告任職於仕野公司時，即利用
    仕野公司之資源而替和富公司招攬客戶、或替和富公司從事
    與仕野公司相同業務之競爭行為，故尚難以此推論被告任職
    仕野公司期間有何背信行為。
  (三)聲請意旨以：被告於任職於仕野公司期間，即故意將供應商
    報價資料，提供予和富公司及廣立登公司作為與仕野公司削
    價競爭資訊云云，惟查，聲請人未提出被告於其任職仕野公
    司期間，將供應商報價資料提供予和富公司及廣立登公司之
    積極證據，此外亦查無相關事證足以佐證上開推論，是尚難
    僅憑被告離職後任職和富公司，即推認被告任職於仕野公司
    期間，有將供應商報價資料提供予和富公司及廣立登公司。
  (四)仕野公司雖與被告簽有「競業禁止」之約定條款，惟該條款
    約定「... 二、不得告知客戶、同業以及親朋好友有關本公
    司所有客戶名稱的產品委外代工或進貨廠商的相關資料、內
    容，以及有關仕野內部的所有文件資料。三、不得利用職務
    之便在外從事與本公司相同產品或不同產品之銷售行為。
    ... 上述不法之行為，經查屬實本人願依仕野公司嚴厲處分
    ，且即刻終止與該本人之勞、資關係... 」，此有聲請人提
    出之切結書附卷可稽，依上開切結書整體意旨觀之，應係指
    被告任職仕野公司期間不得為上開行為。然查，依前開證據
    ，均不能證明被告於任職仕野公司期間有「告知客戶、同業
    以及親朋好友有關本公司所有客戶名稱的產品委外代工或進
    貨廠商的相關資料、內容，以及有關仕野內部的所有文件資
    料」或「利用職務之便在外從事與本公司相同產品或不同產
    品之銷售行為」等背信行為。至被告自仕野公司離職後，雖
    於和富公司擔任相同性質之業務工作，然被告與聲請人間之
    契約並未約定被告於離職後不得從事相同性質之工作，況縱
    使有離職後不得從事相同業務之「競業禁止」規定，亦僅生
    債務不履行之問題，是聲請人不得僅以被告離職後從事相同
    業務之工作即認被告有背信之犯行，更不得以此推認被告於
    任職仕野公司期間內，即有背信之行為。
  (五)至聲請人認檢察官未調查廣立登公司與和富公司自96年10月
    份起與聲請人客戶旌宇企業股份有限公司、華新科技股份有
    限公司及威剛科技股份有限公司之營業人銷售額與稅額申報
    書，然上開證據充其量僅能證明渠等公司間有業務往來，而
    公司間業務往來、聲請人客戶流失、獲利下滑等情，應與整
    體產業經濟、公司營運狀況及同業競爭等諸多因素相關，縱
    和富公司或廣立登公司與聲請人客戶旌宇企業股份有限公司
    、華新科技股份有限公司、威剛科技股份有限公司有業務往
    來，交易之產品與聲請人公司產品相同性質，亦難據此推論
    被告有背信之犯行，自不得執此為聲請交付審判之理由。
五、綜上，本件並無積極證據足資證明被告於任職仕野公司期間
    ，有何違背職務或利用職務之便而替和富公司等招攬業務之
    背信行為，復查無其他積極之證據，足以證明被告有上開背
    信犯行，自屬不能證明被告犯罪。基上說明，原不起訴及駁
    回再議處分書以被告犯罪嫌疑不足為由，分別為不起訴處分
    或駁回聲請人再議之聲請，均已詳予敘明其理由及所憑依據
    ，且論證理由亦無違反經驗法則、論理法則或其他證據法則
    之處。聲請人徒憑己意，漫事指摘原檢察官之處分書違誤云
    云，洵不足採。從而，聲請人所為交付審判之聲請為無理由
    ，自應予駁回，爰裁定如主文。
據上論斷，應依刑事訴訟法第258 條之3 第2 項前段，裁定如主
文。
中    華    民    國    99    年    12    月    28    日
                  刑事第七庭審判長法  官  鄭吉雄
                                  法  官  蔡羽玄
                                  法  官  廣于霙
不得抗告。
以上正本證明與原本無異。
                                  書記官  張尹嫚
中    華    民    國    99    年    12    月    28    日

司法院資訊處製作；財團法人民間司法改革基金會備份。
